臺灣新北地方法院刑事裁定
111年度聲字第460號
抗  告  人
即  被  告  顏沈弘





上列抗告人即被告因傷害、竊盜、妨害公務等案件（110年度訴
字第114號），不服本院於中華民國111年1月31日所為之羈押裁
定，提起抗告，本院裁定如下：
    主  文
抗告駁回。
    理  由
一、抗告意旨詳如附件抗告書所載。
二、按當事人對於法院之裁定有不服者，除有特別規定外，得抗
    告於直接上級法院。抗告期間，除有特別規定外，為5日，
    自送達裁定後起算。原審法院認為抗告不合法律上之程式或
    法律上不應准許，或其抗告權已經喪失者，應以裁定駁回之
    ，刑事訴訟法第403條第1項、第406條前段、第408條第1項
    前段分別定有明文。另在監獄或看守所之被告，於上訴期間
    內向監所長官提出上訴書狀者，視為上訴期間內之上訴，刑
    事訴訟法第351 條第1 項定有明文；此依同法第419 條，亦
    為抗告程序所準用。且監所與法院間並無在途期間，是上訴
    人或抗告人在監獄或看守所，如向該監所長官提出上訴或抗
    告書狀，因不生扣除在途期間之問題，故必在上訴或抗告期
    間內提出者，始可視為上訴或抗告期間內之上訴或抗告。
三、經查：
　㈠被告顏沈弘因傷害、竊盜、妨害公務等案件（本院110 年度
    訴字第114 號），前經本院於民國111 年1 月31日訊問完畢
    後，認為其所涉刑法第321 條第1 項加重竊盜罪嫌、第135 
    條第1 項妨害公務罪嫌等犯罪嫌疑重大，並依被告籍設新北
    ○○○○○○○○，前有多次通緝紀錄，本件亦係經通緝始到案，有
    事實足認被告有逃亡之虞，有刑事訴訟法第101 條第1 項第
    1 款所定之羈押原因；另依被告陳稱無交保能力，目前尚無
    替代羈押之有效手段，況其本件所為危害社會治安情節非輕
    ，為確保審判之順利進行，而認有羈押之必要，當庭諭知羈
    押，並於同日（1月31日）將押票送達被告，此經調取本院1
    10 年度訴字第114 號卷附111 年1 月31日訊問筆錄、押票
    及送達證書核閱無訛。是被告對於上開羈押如有不服，至遲
    應於111年2 月7 日星期一提起抗告（因自上開押票送達後
    起算5 日為111年 2 月5 日星期六，適為休息日，依刑事訴
    訟法第65條、民法第122 條之規定，以其次日再次日即111
    年2月7日星期一，為本件抗告期間之末日）。惟被告於111 
    年2 月14日始具狀提起抗告，有其刑事抗告狀上所蓋法務部
    ○○○○○○○○戒護科收狀戳印文1 枚為憑，其抗告顯已逾期，抗
    告權已經喪失，應依上揭規定，裁定駁回其抗告。
　㈡另被告於抗告書記載：其已和母親取得共識，設籍為被告之
    母之戶籍地，請求解除羈押云云。如若被告上開情詞，意在
    請求停止羈押，然徵諸被告前經本院訊問時陳稱無交保能力
    ，復查無刑事訴訟法第114條各款所定情形，是本件仍無從
    以具保或其他方式加以替代羈押，附此敘明。
四、依刑事訴訟法第220條、第408 條第1 項前段，裁定如主文
    。
中　　華　　民　　國　　111 　 年　　2  　月　24   日  

                  刑事第二庭  審判長法  官  許必奇
　　　　　　　　　 
　　　　　　　　　                  法  官  洪珮婷
　　　　　　　　　
　　　　　　　　　                  法  官  劉芳菁 
上列正本證明與原本無異。
如不服本裁定，應於裁定送達後五日內敘明抗告理由，向本院提
出抗告狀。
                                    書記官　陳秀慧　　
中　　華　　民　　國　　111 　年　　2 　　月　　25　　日